# 少数股东退出时 , 少数股东权益怎么进行会计处理

提问人：zjjhlzy 时间：2023-05-10 15:05:31
子公司的少数股东在本期退出，期初合并报表延续下来的少数股东权益，在本期期末合并报表的中如何进行会计处理？

回答人：chenyiwei
在本期的合并权益变动表中，根据少数股东退出日的该项少数股东权益账面价值，减少少数股东权益。如果所支付的退股款金额与退股日相关少数股东权益账面价值有差异的，则差额调整合并报表层面的资本公积。
在合并权益变动表中，按照所支付的退股款体现为“所有者投入和减少资本——其他”，填列在该行与“少数股东权益”列交叉处单元格内；上述调整资本公积的金额与少数股东权益之间是一增一减的关系，体现为“所有者权益内部结转”。上述两笔调整对少数股东权益的影响合计等于退股日相关少数股东权益余额。